【裁判字號】    92,易,876
【裁判日期】    920430
【裁判案由】    違反動產擔保交易法
【裁判全文】
臺灣高雄地方法院刑事判決                          九十二年度易字第八七六號
    公  訴  人  臺灣高雄地方法院檢察署檢察官
    被      告  甲○○
右列被告因違反動產擔保交易法案件，經檢察官提起公訴（九十二年度偵緝字第四○
六號），本院判決如左：
    主  文
甲○○動產擔保交易之債務人，意圖不法之利益，將標的物遷移，致生損害於債權人
，累犯，處拘役參拾日，如易科罰金，以參佰元折算壹日。
    事  實
一、甲○○前曾有侵占、恐嚇取財、及違反麻醉藥品管理條例等犯罪前科，並因違反
    麻醉藥品管理條例及恐嚇取財案件，經法院分別判處有期徒刑八月及六月確定，
    接續執行，於民國八十八年十月四日執行完畢，仍不知悔改。甲○○於八十九年
    十二月十四日，在高雄市○○區○○路二八六號，以動產擔保交易法所定之附條
    件買賣方式，向吳家峰所經營之「春安機車行」購買車牌號碼ＷＤＧ─九五三號
    輕機車乙輛，並於同日簽訂動產擔保交易附條件買賣契約書，為動產擔保交易之
    債務人，約定總價金新台幣（下同）一萬八千六百元，自九十年一月十日起分五
    期繳納，每月一期，第一、二期應付款五千一百元，第三期至第五期每期付款二
    千八百元。在未付清全部價款以前，所有權仍屬出賣人所有，且應將上述標的物
    置放在高雄市○○○路二六五之二號六樓之三，甲○○僅得依約占有使用，不得
    將該標的物遷移、出賣或為任何處分。詎甲○○在取得標的物之後，僅繳付第一
    期分期款項，自九十年二月十日起即未續繳付，且意圖為自己不法之利益，在未
    得「春安機車行」同意之情形下，於九十年三月間將該標的物遷移他處，致「春
    安機車行」遍尋無著，致生損害於該機車行。
二、案經吳家峰即「春安機車行」訴請台灣高雄地方法院檢察署檢察官偵查起訴。
    理  由
一、右揭事實，業據被告甲○○於偵查及本院審理時供承不諱，核與證人即告訴代理
    人劉勇智於警訊及偵、審時指述之情節相符，並有附條件買賣契約書、系爭機車
    行車執照及存證信函影本各乙紙附卷可稽。是被告之自白核與事實相符，堪信為
    真實。從而，本件事證明確，被告上開犯行，已堪認定。雖被告於偵查及本院審
    理時辯稱：當時伊與蘇素秋係男女朋友關係，並同居在高雄市○○○路二六五之
    二號六樓之三租住處，而以伊名義購買系爭機車以為蘇素秋騎乘使用，並約定由
    蘇素秋繳付分期款項，但事後蘇素秋並未依約定繳付，後來機車行有通知伊要繳
    付款項，伊因當時失業而無力繳付，嗣於九十年三月間，伊與蘇素秋分手，她就
    搬離該處，並將機車騎走，蘇素秋事後有告知伊此事云云。然縱如被告上述所言
    屬實，此僅係被告購買系爭機車之動機及目的，尚無法據以為被告有利之認定，
    附此敘明。
二、核被告甲○○所為，係犯動產擔保交易法第三十八條之罪。被告曾因違反麻醉藥
    品管理條例及恐嚇取財案件，經法院分別判處有期徒刑八月及六月確定，接續執
    行，於八十八年十月四日執行完畢，有台灣高等法院被告全國前案紀錄表及台灣
    高雄地方法院檢察署刑案資料查註紀錄表可按，其於有期徒刑執行完畢後五年以
    內再犯有期徒刑以上之罪，為累犯，應依法加重其刑。爰審酌被告之品行非佳，
    所購輕機車乙輛，金額非大，情節不重，且事後已清償全部應繳金額，告訴人對
    於本件亦不予追究，業據告訴代理人劉智勇於本院審理時證述在卷，犯罪之手段
    、目的、所生之危害，及犯後態度等一切情狀，量處如主文所示之刑，並諭知易
    科罰金之折算標準，以資懲儆。
據上論斷，應依刑事訴訟法第二百九十九條第一項前段，動產擔保交易法第三十八條
、刑法第十一條前段、第四十一條第一項前段、第四十七條，罰金罰鍰提高標準條例
第一條前段、第二條，判決如主文。
中      華      民      國      九十二    年      四    月      三十    日
                                  臺灣高雄地方法院刑事第六庭
                                      法  官   洪榮家
右正本證明與原本無異。
如不服本判決，應於判決送達後十日內，向本院提出上訴狀。
                                      書記官   陳寰瑛
中      華      民      國      九十二    年      四    月      三十    日
附錄本案論罪科刑法條全文：
動產擔保交易法第三十八條：
  動產擔保交易之債務人，意圖不法之利益，將標的物遷移、出賣、出質、移轉、抵
  押或為其他處分，致生損害債權人者，處三年以下有期徒刑、拘役或科或併科六千
  元以下之罰金。


司法院資訊處製作；財團法人民間司法改革基金會備份。
